臺灣高等法院刑事裁定　　　　　　　　　100年度抗字第353號
抗　告　人
即　被　告　洪培霖
上列抗告人因竊盜案件，不服臺灣桃園地方法院中華民國100年3
月16日駁回聲請具保停止羈押裁定（100年度聲字第647號），提
起抗告，本院裁定如下：
    主  文
抗告駁回。
    理  由
一、抗告意旨略以：抗告人即被告洪培霖於羈押後深具悔意，全
    力配合偵辦，並無狡辯否認之情事，且原審法官於第1次開
    庭時曾言明：如下次開庭與被害人和解達成，便可談論交保
    事宜等語，被告隨即將始末詳為告知被告之母親，並於賠償
    金備妥後，另具狀聲請具保停止羈押，詎第2次開庭審理結
    果竟與所盼大為不同，是否係因不同法官審理，所以看待此
    事有不同之標準，然實令被告與母親對律法公正之信任，產
    生無可比擬之殺傷力。按羈押限制人身自由，係侵害人權最
    嚴重之強制處分，自當審慎為之，尤以「有無反覆實施同一
    犯罪之虞」為羈押者，更須客觀上有相當事證，足以認定被
    告將來有反覆實施同一犯罪之虞。原審依據被告過去所為之
    犯行，推論被告將來有反覆實施同一犯罪之虞，乃非妥適，
    且有速斷之嫌，況若單以此為據，則被告永無撤銷羈押之可
    能，其不合理之處，至為灼然。本件被告既已坦承犯行，深
    具悔意，坦然面對司法刑責，即應不符合「非予羈押顯難進
    行審判」之必要性，爰請求撤銷原裁定，准予被告具保停止
    羈押等語。
二、按羈押被告之目的，本質在於確保訴訟程序得以順利進行、
    或為確保證據之存在與真實、或為確保嗣後刑罰之執行，而
    對被告所實施剝奪其人身自由之強制處分。被告有無羈押之
    必要，事實審法院須審查被告犯罪嫌疑是否重大、有無羈押
    原因以及有無賴羈押以保全偵審或執行之必要，就具體個案
    情節予以斟酌決定。故有無羈押之必要性，屬事實審法院得
    自由裁量、判斷之職權。倘就客觀情事觀察，法院許可羈押
    之裁定或延長羈押之裁定，在目的與手段間之衡量並無明顯
    違反比例原則情形，即無違法或不當可言（最高法院99年度
    台抗字第151號裁定意旨參照）。
三、經查：被告因竊盜案件，經原審法院訊問被告後，以被告犯
    罪嫌疑重大，且有事實足認其有反覆實施同一竊盜犯罪之虞
    ，合於刑事訴訟法第101條之第1項之羈押要件，而有羈押之
    必要，於民國100年2月17日起執行羈押。又被告所涉攜帶兇
    器加重竊盜犯行，業據其坦承不諱，犯罪嫌疑顯屬重大，且
    被告於本案之前即自91年間起至98年間止，於短期間內多次
    涉犯竊盜罪，有本院被告前案紀錄表在卷可參，再觀諸其於
    聲請具保停止羈押狀中亦自承：伊常無法抑制對電腦週邊商
    品據為己有之衝動等語，顯已有事實足認被告有反覆實施同
    一竊盜犯罪之虞。是原審經審酌全案卷證各情，認上開羈押
    原因依然存在，並衡酌被告所執聲請停止羈押之意旨，亦無
    刑事訴訟法第114條所規定之各款情形，而駁回其具保停止
    羈押之聲請，經核並無違誤。抗告意旨猶執前揭情詞，指摘
    原裁定不當云云，為無理由，應予駁回。
四、據上論斷，應依刑事訴訟法第412條，裁定如主文。
中    華    民    國   100    年    4     月    12    日
                     刑事第五庭  審判長法  官  李英勇
                                       法  官  劉秉鑫
                                       法  官  崔玲琦
以上正本證明與原本無異。
不得再抗告。
                                       書記官  馬佳瑩
中    華    民    國   100    年    4     月    12    日